臺灣高雄地方法院刑事判決　　　　　　　 94年度訴字第129號
公　訴　人　臺灣高雄地方法院檢察署檢察官
被　　　告　壬○○　男　33歲.
選任辯護人　戊○○律師
　　　　　　丙○○律師
　　　　　　辛○○律師
被　　　告　甲○○　男　30歲.
選任辯護人　己○○律師
　　　　　　庚○○律師
上列被告因違反槍砲彈藥刀械管制條例等案件，經檢察官提起公
訴（93年度偵字第24366 號）暨移送併辦（94年偵字第1923號）
，本院判決如下：
    主  文
壬○○未經許可，持有可發射子彈具有殺傷力之改造玩具手槍，
處有期徒刑壹年陸月，併科罰金新臺幣壹拾伍萬元，罰金如易服
勞役，以銀元參佰元即新臺幣玖佰元折算壹日，扣案之仿SIG SA
UER 廠半自動手槍之改造玩具手槍壹支（含彈匣壹個，槍枝管制
編號0000000000號）及9 ｍｍ制式子彈貳顆均沒收；又共同連續
以加害自由之事恐嚇他人，致生危害於安全，處有期徒刑柒月，
扣案之粗繩壹捆及西瓜刀壹支均沒收。應執行有期徒刑壹年拾月
，併科罰金新臺幣壹拾伍萬元，罰金如易服勞役，以銀元參佰元
即新臺幣玖佰元折算壹日，扣案之仿SIG SAUER 廠半自動手槍之
改造玩具手槍壹支（含彈匣壹個，槍枝管制編號0000000000號）
、9 ｍｍ制式子彈貳顆、粗繩壹捆及西瓜刀壹支均沒收。
甲○○共同連續以加害自由之事恐嚇他人，致生危害於安全，處
有期徒刑柒月，扣案之粗繩壹捆及西瓜刀壹支均沒收。
    事  實
一、壬○○明知未經中央主管機關許可，不得持有槍砲彈藥刀械
    管制條例管制之違禁物，竟未經許可，於民國93年3 月或 4
    月間之某日，在高雄市左營區國軍高雄榮民總醫院內，向名
    為「張啟宮」而真實姓名年籍不詳之男子收受可發射子彈、
    具殺傷力之仿SIG SAUER 廠半自動手槍製造之改造玩具手槍
    1 支（含彈匣1 個，槍枝管制編號0000000000號，下稱本件
    改造玩具手槍）以及9 ｍｍ制式子彈2 顆（下稱本件制式子
    彈），並持有之。
二、再因乙○○之母親李楊素梅積欠壬○○之乾媽秦丁美惠債務
    新臺幣（下同）20萬元未清償，壬○○為圖向李楊素梅索討
    清償該筆債務，竟與甲○○共同萌生恐嚇之犯意聯絡，壬○○駕車搭載甲○○至高雄縣岡山鎮○○街320 號李楊素梅之
    子乙○○所經營之機車行附近停車後，壬○○在其右側腰際
    掛上其本身所有之本件改造玩具手槍（彈匣內含本件制式子
    彈）及左肩揹負1 捆粗繩，而甲○○則將壬○○所有提供之
    西瓜刀1 支藏放於身上所穿之灰色外套內之胸前，2 人於93
    年12月4 日22時許，同至高雄縣岡山鎮○○街320 號內，壬○○向在該處所內之丁○○（乙○○之妻）宣稱係為催索李
    楊素梅積欠秦丁美惠債務之事而來，且由壬○○向丁○○亮
    出掛於右側腰際掛上本件改造玩具手槍，及藉由甲○○藏放
    於身上所穿之灰色外套內胸前之西瓜刀壓印露出之長條形狀
    而暗示帶有刀械武器，並由壬○○恫嚇稱：若今晚未拿出20
    萬元來，將每日至上址搗亂、撥油漆，致使無法做生意等意
    旨之話語等方式，以加害丁○○財產之事恐嚇丁○○，使丁○○心生畏懼，致生危害於安全，丁○○鑒於懷中抱著其替
    隔壁鄰居看顧之嬰兒，為避免發生危險，乃將該嬰兒抱往隔
    壁鄰居住處，壬○○及甲○○見狀，亦跟隨在後走出屋外離
    開，丁○○因隔壁鄰居不在而折回上址，並趁壬○○、甲○○未在該處之機，撥打電話向其大伯告知發生事情。壬○○
    及甲○○自上址離開後，先至上址附近之高雄縣岡山鎮○○
    街56巷內，將本件改造玩具手槍（彈匣內含本件制式子彈）
    、粗繩1 捆及西瓜刀1 支，藏放在停於該巷內之車牌號碼Ｙ
    Ｇ─6386號自小客車（下稱ＹＧ─6386號車）車旁之花盆與
    房屋間之細縫，並用毛巾遮蓋掩藏後，2 人再折回高雄縣岡
    山鎮○○街320 號處所內，適乙○○亦自外返回該處，渠2
    人遂承接前開恐嚇之概括犯意之聯絡，由壬○○向乙○○恫
    嚇稱：你要自己上車，還是要綁你上車之意旨之語，以加害
    乙○○自由之事恐嚇乙○○，使其心生畏懼，致生危害於安
    全。隨後警員據報前來處理，未在壬○○、甲○○身上發現
    違禁物，壬○○、甲○○遂徒步離開，而警員駕駛巡邏車欲
    返回派出所時，行經高雄縣岡山鎮○○路附近之停車車棚時
    ，發現有2 個人影鬼祟，遂下車在附近查看，而在高雄縣岡
    山鎮○○街56巷之巷口發現未著灰色外套之甲○○，並在該
    巷內之ＹＧ─6386號車之車底查獲甲○○原先穿著而脫下藏
    於車底之灰色外套，以及於ＹＧ─6386號車車旁之花盆與房
    屋間之細縫處查扣前開用毛巾遮蓋掩藏之本件改造玩具手槍
    （彈匣內含本件制式子彈）、粗繩1 捆和西瓜刀1 支。
三、案經高雄縣政府警察局岡山分局報請臺灣高雄地方法院檢察
    署檢察官偵查起訴及同分局報請同署檢察官偵查移送併辦。
    理  由
一、被告壬○○對於上揭於93年3 月或4 月間之某日，在高雄市
    左營區國軍高雄榮民總醫院內，向名為「張啟宮」而真實姓
    名年籍不詳之男子收受本件改造玩具手槍及本件制式子彈而
    持有之情，以及其與被告甲○○曾於93年12月4 日22時許同
    至高雄縣岡山鎮○○街320 號內，嗣渠2 人離開後，為警在
    上址附近之高雄縣岡山鎮○○街56巷巷口逮獲被告甲○○，
    並在停於該巷內之ＹＧ─6386號車之車底查獲被告甲○○原
    先穿著而脫下藏於車底之灰色外套，以及於ＹＧ─6386號車
    車旁之花盆與房屋間之細縫處查獲用毛巾遮蓋掩藏之被告壬○○持有之本件改造玩具手槍（彈匣內含本件制式子彈）和
    被告壬○○所有之粗繩1 捆、西瓜刀1 支等情，固均為坦承
    ，惟渠2 人均矢口否認有何恐嚇犯行，被告壬○○辯稱：李
    楊素梅積欠我之乾媽秦丁美惠20萬元債務一直不還，且態度
    強硬，我遂於93年12月4 日去李楊素梅住處索討清償，鑒於
    我自己一個人人單勢薄，才邀友人即被告甲○○，開我自己
    的車一同前去高雄縣岡山鎮○○街320 號內，在該址內見到
    丁○○，我向其表示20萬元已借20多年，連利息也無，應該
    清償了等語，後來警察到來，表示如果再吵，就要帶我們回
    警局，我答稱會好好談，並和被告甲○○走路後再搭計程車
    離開上址，我們坐上計程車後，我表示要去開我的車，計程
    車就繞至我停車之處，我與被告甲○○下車後，我向其表示
    我的車上有1 把改造玩具手槍要丟，我就把本件改造玩具手
    槍、本件制式子彈、繩索1 捆、西瓜刀1 支一併丟至ＹＧ─
    6386號車車旁之花盆邊，待要離開時，警方之車即開過來，
    我就跑離，但被告甲○○遭逮捕，我與被告甲○○至高雄縣
    岡山鎮○○街320 號內催索債務時，我並未攜帶本件改造玩
    具手槍、本件制式子彈及查扣之繩索1 捆，被告甲○○亦未
    攜帶扣案之西瓜刀，且亦未曾對丁○○、乙○○有何恐嚇之
    話語云云，被告甲○○則以：93年12月4 日晚上我原與被告
    壬○○及一些友人在楠梓那邊喝酒，被告壬○○表示要去岡
    山那邊處理其乾媽之事，我見其有喝酒，乃陪同而搭其所開
    之車過去，停車後我們走至高雄縣岡山鎮○○街320 號，被
    告壬○○在屋內與1 名年輕女子討論債務問題，我站在馬路
    旁，被告壬○○與對方聲音都很大聲，我有進去勸好好談，
    之後警員前來，叫我們離開，我們出門後攔1 部計程車離開
    ，上車後被告壬○○表示其車上有東西要丟掉，其遂下車，
    我跟著下車，見被告壬○○跑至其自己之車之處，從車上抱
    一包東西，走進巷子內，後來其從巷子出來，叫我在巷子，
    其要去開車來載我，我在等候時，見警察過來，我怕是否發
    生何事，遂脫下灰色外套放於ＹＧ─6386號車之車底，走出
    巷子即遭警逮捕，查扣之本件改造玩具手槍、繩索1 捆、西
    瓜刀1 支均為被告壬○○所有，但我在與被告壬○○同至高
    雄縣岡山鎮○○街320 號時，並未在灰色外套內藏放上開西
    瓜刀及對丁○○、李政得為恐嚇之行為云云置辯。經查：
  (一)按被告以外之人於偵查中向檢察官所為之陳述，除顯有不可
    信之情況者外，得為證據，刑事訴訟法第159 之1 第2 項定
    有明文。查證人丁○○及乙○○於偵查中向檢察官具結所為
    之陳述，係被告以外之人於偵查中向檢察官所為之陳述，且
    未見有何顯不可信之情況，依上開規定，得為證據。又內政
    部警政署刑事警察局93年12月28日刑鑑字第0930244507號槍
    彈鑑定書及法務部調查局94年3 月17日調科參字第09400115
    690 號鑑定通知書各1 份，檢察官、被告及辯護人於本院調
    查證據時，均知曉為審判外之書面陳述，係為傳聞證據，但
    既均未表示不同意作為證據，且至言詞辯論終結前均未聲請
    異議，本院審酌前開書面陳述作成之情況，並無不適當之情
    形，故依刑事訴訟法第159 條之5 第2 項規定，均得為證據
    。
  (二)本件改造玩具手槍1 枝（含彈匣1 個，槍枝管制編號000000
    0000號），係仿SIG SAUER 廠半自動手槍製造之改造玩具手
    槍更換土造金屬槍管而成之改造手槍，機械性能良好，可擊
    發適用之子彈，認具殺傷力，又本件制式子彈2 顆，均係口
    徑9 ｍｍ制式子彈，均具殺傷力，有內政部警政署刑事警察
    局93年12月28日刑鑑字第0930244507號槍彈鑑定書1 份可稽
    （見偵查卷第32頁至第34頁），且本件改造玩具手槍，其撞
    針前端為圓形扁平狀，撞針之單位面積不足，經實際操作雖
    無法擊發制式子彈，但仍可擊發適當之子彈，以及將彈匣內
    適當之子彈上膛，有法務部調查局94年3 月17日調科參字第
    09400115690 號鑑定通知書1 份可憑（見審理卷第86頁），
    則本件改造玩具手槍及制式子彈，係分屬槍砲彈藥刀械管制
    條例第4 條第1 款、第2 款所稱之槍砲、彈藥，應可確認。
  (三)證人丁○○迭於偵訊及審理時證稱：被告2 人進入高雄縣岡
    山鎮○○街320 號內，當時屋內尚有我公公及大伯之唸小學
    2 年級之小女兒，我看到被告壬○○腰際有1 支手槍，其將
    手放在腰際之槍柄，槍身前面用塑膠袋包著，且其左手揹著
    1 捆繩子，被告甲○○之外套看起來裡面很明顯有1 個長長
    之東西擺在胸前，我直覺那是1 把刀，被告壬○○表示要討
    李楊素梅之債，並說母債子償，一直催我聯絡我先生即乙○○回來，但當時乙○○外出購物，亦未攜帶手機，被告壬○○並恫稱如果當晚未拿出20萬元，以後就要每天到店內搗亂
    及撥油漆，讓我們無法做生意之話語，我當時當保母抱著替
    隔壁鄰居看顧之嬰兒，為避免發生危險，遂將該嬰兒抱往隔
    壁鄰居住處，被告2 人也跟著我走出去，之後因為隔壁鄰居
    不在，我又折回，我趁被告2 人走出去不在之際，打電話予
    大伯告知發生事情，嗣被告2 人又折回高雄縣岡山鎮○○街
    320 號內，但已未見上開手槍及繩子，被告2 人再度進來時
    ，乙○○也返回坐在辦公桌之椅子，被告壬○○向乙○○稱
    「是你要自己上車，還是要綁你上車」之語，乙○○勸說不
    要衝動，好好講，之後警員抵達，查被告2 人之身分證及搜
    身，我很害怕，就偷偷地向警員表示被告2 人身上有帶武器
    ，大伯之小女兒也向警員稱有看到槍等語（見偵查卷第20頁
    、第21頁，審理卷第127 頁至第129 頁、第131 頁至第 133
    頁）。再證人乙○○迭於偵訊及審理時證稱：93年12月4 日
    晚上我購物返回高雄縣岡山鎮○○街320 號內，看見被告2
    人在屋內，當時屋內有丁○○，我父親及我哥哥之女兒，被
    告壬○○問我是否為李楊素梅之子，然後就對我說「你要自
    己上車，還是要綁你上車」之語，以及一些欠債還錢之話，
    當時我很害怕，因為我不認識被告2 人，我還勸其坐下來談
    ，未幾警員即抵達，有在被告壬○○之口袋內搜出本票及白
    手套，警員將這些物品返還後，不久被告2 人就離開，警員
    就過去跟縱，丁○○有向警員告知被告2 人帶槍及繩子之事
    ，我哥哥之女兒也有向警員表示其有看到被告壬○○帶槍等
    語（見偵查卷第22頁、23頁，審理卷第134 頁、第135 頁、
    第137 頁）。且證人即警員楊啟鳳於審理時證稱：93年12月
    4 日接到勤務中心通知而至高雄縣岡山鎮○○街320 號內，
    我看到被告2 人在屋內與乙○○討論債務問題，雙方聲音很
    大，當時屋內除了被告2 人及乙○○外，尚有丁○○、乙○○之母及1 個國小之小孩，後來雙方好像有達成協議，被告
    2 人先行離開，丁○○及該名小孩遂向我表示被告2 人有帶
    槍，丁○○並稱被告甲○○穿1 件灰色外套，外套內放1 支
    西瓜刀，被告壬○○揹1 捆繩子，腰際插1 支槍並亮出給她
    看，之後我有通知刑事組長及偵查員到場去跟縱被告2 人，
    但刑事組長及偵查員未在附近尋獲，我們要開警車回派出所
    ，在經過高雄縣岡山鎮○○路時，看到2 個人影在停車棚鬼
    祟，警車遂折回車棚處，未見人影，經在附近找尋，即在巷
    子找到被告甲○○，並在四周之花盆與房屋間之細縫處查獲
    用毛巾遮蓋之本件改造玩具手槍、粗繩1 捆和西瓜刀1 支，
    以及在距離該花盆約3 公尺之1 台自小客車（即ＹＧ─6386
    號車）之車底發現灰色外套，被告甲○○並表示上開本件改
    造玩具手槍、粗繩1 捆和西瓜刀1 支係被告壬○○所有等語
    至明（見審理卷第103 頁至第105 頁）。此外，在上開逮捕
    被告甲○○之高雄縣岡山鎮○○街56巷附近，在停於該巷內
    之ＹＧ─6386號車之車底查獲被告甲○○原先穿著而脫下藏
    於車底之灰色外套，以及於ＹＧ─6386號車車旁之花盆與房
    屋間之細縫處查獲用毛巾遮蓋而屬被告壬○○所有之本件改
    造玩具手槍（彈匣內含本件制式子彈）、粗繩1 捆、西瓜刀
    1 支等情，除為被告2 人坦認外，並有現場查獲相片8 幀（
    見高雄縣政府警察局岡山分局岡警刑移字第1849號卷第39頁
    、第40頁）及本件改造玩具手槍（彈匣內含本件制式子彈）
    、粗繩1 捆、西瓜刀1 支扣案為證。從而，證人丁○○、乙○○就渠等如何遭被告壬○○、甲○○施以恫嚇之過程情節
    ，指陳十分明確，且查扣之本件改造玩具手槍、粗繩1 捆及
    西瓜刀1 支等物，亦與證人丁○○陳述之被告壬○○腰掛手
    槍、肩揹粗繩及被告甲○○在外套內暗藏長條狀之武器等情
    節，相互吻合，而足以印證丁○○之證述情節為真，況再參
    以前開粗繩1 捆及西瓜刀1 支，均非違禁之物品，衡情被告
    2 人若非曾使用上開物品及本件改造玩具手槍作為向丁○○
    恫嚇之工具，渠等又有何須大費周章且刻意地將粗繩1 捆及
    西瓜刀1 支連同本件改造玩具手槍、本件制式子彈一併加以
    掩藏，而進行避免遭人查獲犯罪工具之動作之必要等情綜合
    以觀，證人丁○○、乙○○前開指稱之被告壬○○、甲○○
    施以恫嚇之過程情節，應堪信為真實，不容被告2 人推諉。
  (四)按當面向他人顯露槍枝及暗示攜有刀械之物，復口出若未拿
    錢出來償債，將每日至上址搗亂、撥油漆，致使無法做生意
    等意旨之話語，衡諸一般社會觀念，足以表徵表示者有對受
    話者加害其財產安全之意，再當面向他人指稱「你要自己上
    車，還是要綁你上車」之語，亦已徵顯表示者有對受話者加
    害其自由安全之意，且就前開受話之人而言，亦足使其因而
    心生畏怖，致生活狀態陷於危險不安之狀態，被告2 人對此
    自無不知之理，然渠2 人為達索討債務之目的，竟在面對丁○○而催索債務時，由被告壬○○向丁○○亮出掛於右側腰
    際掛上本件改造玩具手槍，及藉由甲○○藏放於身上所穿之
    灰色外套內胸前之西瓜刀露出之長條形狀而暗示帶有刀械武
    器，並由壬○○對丁○○口出將每日至上址搗亂、撥油漆，
    致使無法做生意等意旨之恫嚇話語，次對乙○○恫稱「你要
    自己上車，還是要綁你上車」之話語，則渠2 人藉由上開舉
    止動作而使丁○○、乙○○因而心生畏怖之犯意，應至為彰
    顯。從而，被告2 人所辯云云，無非事後卸責之詞，不足採
    信，事證明確，被告2 人犯行均洵堪認定。
二、查被告壬○○持有本件改造玩具手槍之行為後，槍砲彈藥刀
    械管制條例於94年1 月26日修正公布，並自公布日起第3 日
    即自94年1 月28日起施行，其中修正前槍砲彈藥刀械管制條
    例第11條第4 項：「未經許可，持有同條例第4 條第1 項第
    1 款所稱其他可發射金屬或子彈具有殺傷力之各式槍砲稱其
    他可發射金屬或子彈具有殺傷力之各式槍砲者，處1 年以上
    7 年以下有期徒刑，併科新臺幣7 百萬元以下罰金」規定，
    業修正刪除，並另於修正後同條例第8 條第4 項增列：「未
    經許可，持有第4 條第1 項第1 款所定其他可發射金屬或子
    彈具有殺傷力之各式槍砲者，處3 年以上10年以下有期徒刑
    ，併科新臺幣7 百萬元以下罰金」規定，就前開修正前、後
    規定相互比較之結果，應以被告壬○○行為時之舊法即修正
    前槍砲彈藥刀械管制條例第11條第4 項之規定較為有利，則
    就持有改造玩具手槍之部分，依刑法第2 條第1 項但書規定
    ，應適用修正前槍砲彈藥刀械管制條例第11條第4 項規定論
    處。核被告壬○○所為，其持有本件改造玩具手槍及制式子
    彈部分，係犯修正前槍砲彈藥刀械管制條例第11條第4 項之
    未經許可持有可發射子彈具有殺傷力之改造玩具手槍罪，以
    及槍砲彈藥刀械管制條例第12條第4 項之未經許可持有子彈
    罪（本條項規定並未有所修正）；被告壬○○及甲○○恐嚇
    丁○○部分，均犯刑法第305 條以加害財產之事，恐嚇他人
    致生危害於安全罪，渠2 人恐嚇乙○○部分，均犯同條以加
    害自由之事，恐嚇他人致生危害於安全罪。被告壬○○基於
    一個持有行為，同時持有本件改造玩具手槍及制式子彈，係
    一行為觸犯數罪名，為想像競合犯，應依刑法第55條規定，
    從重論以修正前槍砲彈藥刀械管制條例第11條第4 項未經許
    可持有可發射子彈具有殺傷力之改造玩具手槍罪。又被告2
    人就上開恐嚇之犯行間，有犯意之聯絡及行為之分擔，為共
    同正犯。再渠2 人先後2 次恐嚇犯行，時間緊接，方法相同
    ，基於以加害自由之事恐嚇他人之犯罪情節較為嚴重，從重
    論以以加害自由之事恐嚇他人致生危害於安全罪。被告壬○○所犯上開2 罪間，犯意各別、行為互異，應分論併罰之。
    又被告壬○○係向丁○○恫稱如果未拿出20萬元，將每日搗
    亂、撥油漆，致使無法做生意等意旨之話語，而非向乙○○
    為上開話語，檢察官認為上開話語之對象為乙○○，尚有誤
    會。爰審酌被告壬○○任意持有槍彈，潛在危害社會治安，
    且其與被告甲○○共同對他人恐嚇，侵害他人之安全感，致
    生活感到不安，且犯後被告壬○○雖對持有槍彈之犯行坦承
    ，然與被告甲○○猶飾詞否認恐嚇犯行，犯後態度並非完全
    良好，惟念渠2 人尚與丁○○、乙○○達成和解並取得原諒
    ，有和解書1 份可稽（見審理卷第118 頁），堪認仍有補救
    之意等一切情狀，分別量處如主文所示之刑，並就被告壬○○未經許可持有可發射子彈具有殺傷力之改造玩具手槍部分
    併科如主文所示之罰金及諭知易服勞役之折算標準，並定其
    應執行刑。扣案之本件改造玩具手槍1 支（含彈匣1 個，槍
    枝管制編號0000000000號）及制式子彈2 顆，係槍砲彈藥刀
    械管制條例第4 條第1 項第1 款、第2 款所列物品，乃被告
    壬○○未經許可不得持有之違禁物，均應依刑法第38條第1
    項第1 款規定宣告沒收。扣案之粗繩1 捆及西瓜刀1 支，係
    被告壬○○所有供本件恐嚇犯行使用之物，基於被告2 人應
    就其共犯之恐嚇犯行全部負責之理，應依刑法第38條第1 項
    第2 款規定併予宣告沒收。
三、移送併辦部分，與起訴部份係同一事實，附此敘明。
據上論斷，應依刑事訴訟法第299 條第1 項前段，修正前槍砲彈
藥刀械管制條例第11條第4 項、同條例第12條第4 項，刑法第2
條第1 項但書、第11條前段、第28條、第56條、第55條、第42條
第2 項、第51條第5 款、第38條第1 項第1 款、第2 款，罰金罰
鍰提高標準條例第2 條，現行法規所定貨幣單位折算新臺幣條例
第2 條，判決如主文。
中　　華　　民　　國　　94　　年　　6 　　月　　6 　　日
                        刑事第三庭審判長法  官  黃建榮
                                        法  官  廖純卿
                                        法  官  陳威龍
以上正本證明與原本無異。
如不服本判決，應於收受送達後10日內向本院提出上訴書狀。
中　　華　　民　　國　　94　　年　　6 　　月　　6 　　日
　　　　　　　　　　　　　　　　　　　　書記官  張家瑜
附錄法條：
修正前槍砲彈藥刀械管制條例第11條第4項：
未經許可，持有、寄藏或意圖販賣而陳列第1 項所列槍砲者，處
1年以上7年以下有期徒刑，併科新臺幣7百萬元以下罰金。
槍砲彈藥刀械管制條例第12條第4項：
未經許可，持有、寄藏或意圖販賣而陳列子彈者，處5 年以下有
期徒刑，併科新臺幣3百萬元以下罰金。
刑法第305條：
以加害生命、身體、自由、名譽、財產之事恐嚇他人，致生危害
於安全者，處2年以下有期徒刑、拘役或3百元以下罰金。
